【裁判字號】    97,消債更,94
【裁判日期】    970911
【裁判案由】    更生
【裁判全文】
臺灣桃園地方法院民事裁定            97年度消債更字第94號
聲  請  人
即債務人    甲○○
上列當事人聲請消費者債務清理事件，本院裁定如下：
    主  文
債務人甲○○自中華民國九十七年九月十一日十八時起開始更生
程序。
命司法事務官進行本件更生程序。
    理    由
一、按債務人與金融機構協商成立者，不得聲請更生或清算。但
    因不可歸責於己之事由，致履行顯有重大困難者，不在此限
    。繼按法院開始更生程序之裁定，應載明其年、月、日、時
    ，並即時發生效力。次按法院裁定開始更生或清算程序後，
    得命司法事務官，進行更生或清算程序，必要時，得選任律
    師、會計師或其他適當之自然人或法人一人為監督人或管理
    人。消費者債務清理條例第151 條第5 項、第45條第1 項、
    第16條第1 項分別定有明文。
二、本件債務人主張：其負欠金融機構債務合計達新臺幣（下同
    ）2,387,892 元，然其現受僱於張家瑞事務所，每月收入僅
    有24,000元，而根據其95年間與最大債權銀行中國信託商業
    銀行所簽署之無擔保債務協商機制協議書內容，每月應繳納
    之金額為25,597元，顯然高於其每月薪資所得，實已無力清
    償上開債務，故其顯非因可歸責於己之事由致履行有重大困
    難，且其無擔保或無優先權之債務總額未逾1,200 萬元，復
    未經法院裁定開始清算程序或宣告破產，爰向本院聲請更生
    等語。
三、經查：債務人所主張之上開事實，業據提出如新集團薪資給
    付證明、各類所得扣繳既免扣繳憑單、財團法人金融聯合徵
    信中心當事人查詢個人資料（信用報告）回覆書、存摺影本
    、行照1 紙、工作證明等物件為證，又債務人原任職於美商
    如新華茂股份有限公司台灣分公司，年度總收入為425,077
    元，每月所得約為35,423元，嗣後於97年5 月21日起工作變
    更為張家瑞事務所，收入每月減為24,000元，且經本院依職
    權調查債務人94年度、95年度財產歸戶資料結果，債務人現
    有資產僅為1999年份之自小汽車乙部，雖債務人自承每月有
    24,000元之工作收入，然於上開收入於扣除必要生活費用及
    支出後所餘數額，亦與上開債務總數相去甚遠，堪認本件債
    務人確有因非可歸責於己之事由致履行有重大困難之情事，
    此外，本件又查無債務人有消費者債務清理條例第6 條第3
    項、第8 條或第46條各款所定駁回更生聲請之事由存在，則
    債務人聲請更生，應屬有據，並依首揭規定命司法事務官進
    行本件更生程序，爰裁定如主文。
中    華    民    國    97    年    9     月    11    日
              民事第三庭    法      官  陳清怡
上為正本係照原本作成。
本件不得抗告。
中    華    民    國    97    年    9     月    12    日
                            書  記  官  劉璟佳


司法院資訊處製作；財團法人民間司法改革基金會備份。
